臺灣高等法院臺中分院民事判決　九十一年度上字第三六○號
　　　上　訴　人　財政部國有財產局
　　　法定代理人　乙○○
　　　訴訟代理人　未○○
　　　上　訴　人　甲○○
　　　訴訟代理人　朱元宏律師
　　　複　代理人　黃紫芝律師
　　　　　　　　　盧永和律師
　　　視同上訴人　癸○○
　　　　　　　　　庚○○
　　　　　　　　　辰○○
　　　　　　　　　丙○○
　　　　　　　　　丁○○
　　　　　　　　　寅○○
　　　　　　　　　丑○○
　　　　　　　　　子○○
　　　　　　　　　壬○○
　　　訴訟代理人　卯○○
　　　　　　　　　申○○
　　　　　　　　　酉○○
　　　　　　　　　戌○○○
　　　　　　　　　亥○○
　　　訴訟代理人　陳忠雨律師
　　　視同上訴人　巳○○
　　　　　　　　　戊○○
　　　　　　　　　己○○
　　　訴訟代理人　午○○
　　　被　上訴人　辛○○
右當事人間請求分割共有物事件，上訴人對於民國九十一年九月九日臺灣彰化地方法
院八十七年度訴字第五九號第一審判決提起上訴，本院於民國九十三年三月十六日言
詞辯論終結，判決如下：
    主      文
原判決廢棄。
兩造共有坐落彰化縣彰化市○○段大竹小段一五七－三地號、地目建、面積一五六一
平方公尺土地應分割如附圖即彰化縣彰化地政事務所民國九十二年五月七日土地複丈
成果圖戊案所示：編號１部分面積二平方公尺由視同上訴人申○○取得；編號２、４
、部分面積各四六、二三、七三平方公尺由視同上訴人癸○○取得；編號３部分面
積七○平方公尺由視同上訴人戌○○○取得；編號５部分面積八四平方公尺由視同上
訴人亥○○取得；編號６部分面積一一六平方公尺由視同上訴人丑○○、子○○共有
，應有部分依序為六二一分之二八六、六二一分之三三五；編號７部分面積三二平方
公尺由上訴人甲○○取得；編號８部分面積一二二平方公尺由視同上訴人酉○○取得
；編號９部分面積八五平方公尺由視同上訴人己○○（附圖關於己○○應有部分之記
載應更正為二五二○分之一五二）取得；編號９－１部分面積二○平方公尺由視同上
訴人午○○取得；編號１０、部分面積各九九、一三平方公尺由視同上訴人戊○○取
得；編號、部分面積各一○一、一一平方公尺由視同上訴人丁○○取得；編號
、部分面積各九七、一五平方公尺由視同上訴人丙○○取得；編號部分面積一六
○平方公尺由視同上訴人辰○○取得；編號部分面積五九平方公尺由視同上訴人庚
○○（附圖關於庚○○應有部分之記載應更正為八四○分之一九）、巳○○共有，應
有部分依序為三五○七分之一九○○、三五○七分之一六○七；編號部分面積一六
五平方公尺由中華民國取得；編號部分面積六平方公尺由視同上訴人壬○○取得；
編號部分面積六平方公尺由視同上訴人卯○○取得；編號部分面積一○平方公尺
由視同上訴人寅○○取得；編號部分面積一四六平方公尺由兩造按附表一所示原應
有部分比例共有，作為道路使用。
視同上訴人午○○、申○○、戌○○○、亥○○、丑○○、子○○、酉○○、己○○
、戊○○、丁○○、辰○○、庚○○、巳○○、壬○○、卯○○應分別補償上訴人及
視同上訴人癸○○、甲○○、丙○○、中華民國、寅○○各如附表二所示之金額。
第一、二審訴訟費用由兩造按如附表一所示原應有部分比例負擔。
    事      實
甲、程序方面：
一、按訴訟繫屬中為訴訟標的之法律關係，雖移轉於第三人，於訴訟無影響，但第三
    人如經兩造同意，得聲請代當事人承當訴訟；又法院知悉訴訟標的有移轉者，應
    即以書面將訴訟繫屬之事實通知第三人，民事訴訟法第二百五十四條定有明文。
    本件被上訴人辛○○於原法院起訴後，將其就坐落彰化縣彰化市○○段大竹小段
    一五七－三地號土地之應有部分移轉登記予視同上訴人己○○，原法院於知悉訴
    訟標的移轉後，即以書面通知視同上訴人己○○，經己○○向原法院具狀表示不
    願承當訴訟，故依前揭條文規定，本件於上訴後仍以辛○○為被上訴人，合先敘
    明。
二、本件係請求分割共有物之訴，其訴訟標的對於共同訴訟人全體必須合一確定，係
    屬固有必要共同訴訟，上訴人財政部國有財產局及甲○○提起上訴之行為，依民
    事訴訟法第五十六條第一項第一款規定，其效力自及於未提起上訴之同造共有人
　　午○○、申○○、戌○○○、亥○○、丑○○、子○○、酉○○、己○○、戊○
　　○、丁○○、辰○○、庚○○、巳○○、壬○○、卯○○、癸○○、丙○○、寅
　　○○等十八人，爰依法併列彼等十八人為視同上訴人。
三、又視同上訴人申○○、丑○○、戊○○、丁○○、辰○○、巳○○、丙○○、寅
    ○○及被上訴人辛○○，經合法通知無正當理由未於言詞辯論期日到場，並於本
    院再次通知後而仍不到場，經核均無民事訴法第三百八十六條所列各款之情形，
    爰依職權由到場之一造辯論而為判決。
乙、實體方面：
一、被上訴人於原審起訴主張：坐落彰化縣彰化市○○段大竹小段一五七－三地號、
    地目建、面積一五六一平方公尺土地（下稱系爭土地），為兩造共有（共有人中
    華民國部分，由上訴人財政部國有財產局管理），各共有人應有部分如附表一所
    示（其中被上訴人辛○○之應有部分於起訴後移轉登記與視同上訴人己○○）。
    兩造就系爭土地並無不分割期限之約定，系爭土地亦無依物之使用目的不能分割
    之情形，惟兩造無法協議為分割，為此訴請裁判分割，並求為按如原審附圖乙案
    所示方法為分割之判決等語。
二、上訴人及視同上訴人分別陳述如下：
（一）上訴人財政部國有財產局（以下簡稱為國有財產局）抗辯：分割旨在促進土地
      之利用與發展；建築管理規則第三條之一明定私設通路為單向出口，且長度超
　　　過三十五公尺者，應設置汽車迴車道，而依附圖戊案分割方式，編號部分，
　　　面積約一四六平方公尺，依原持分保持共有做為私設巷道土地，長度約四十公
　　　尺，卻未見設置汽車迴車道，故分配到戊案編號部分之上訴人國有財產局縱
　　　日後需使用私設巷道土地，因無其他共有人土地使用同意書，復欠缺建築線等
　　　，此分配位置無異形成袋地，故若採此分割方式，其他共有人應將預留巷道設
　　　置汽車迴車道予上訴人通行，並出具供公眾通行之同意書，以促進土地之經濟
　　　有效使用。又坐落於彰化縣彰化市○○段大竹小段一五七之二七地號土地，其
　　　性質及共有人與本件皆不相同，亦無義務供系爭土地出入使用，不應影響系爭
　　　土地之分配。而土地具有可分割性，且可由估價方法計算土地於共有物分割前
　　　、後之價值，自應以找補方式使共有人不因共有物分割致權益受損及價值減少
　　　；系爭土地南面面臨三十公尺寬彰南路之繁榮地段，公告現值每平方公尺為新
　　　台幣（下同）四萬五千元，上訴人國有財產局受分配之戊案編號位置則未面
　　　臨彰南路，價值遠低於其他位置，其他共有人自應補償上訴人國有財產局損失
　　　之價差額。上訴人國有財產局應有部分為共有人中最多者，不應分配於未臨主
　　　要道路之處，是主張依附圖丙案所示方案而為分割，若不獲採用，則主張附圖
　　　戊案分割等語。
（二）上訴人甲○○則以：附圖乙案是多數共有人同意採取的分割方式，該方案較有
      利於分割後共有人之經濟利益，故主張採取附圖乙案；惟若採附圖戊案之分割
      方式，因上訴人甲○○所分配位置，位在系爭土地之後方，未面臨彰南路且與
      其平行，土地之利用價值較低，應獲得適當補償方為合理等語。
（三）視同上訴人酉○○、戌○○○、亥○○、庚○○、寅○○、癸○○、辰○○、
      丙○○、丁○○、戊○○（辰○○、丙○○、丁○○、戊○○等四人係由其父
      癸○○表示與其等商量後，代表其等主張）陳述：均同意採附圖戊案，該方案
      係針對目前所有建物衡量，並兼顧到各分配位置之出路，雖有部分分割的位置
      並未取直，乃係為了保存建物以及配合應有部分；另對於依鑑定報告之結果互
      為補償，亦不反對等語。
（四）視同上訴人午○○、己○○陳述：因為經濟上的考量，二人維持共有在使用上
      有所不便，為求使用上的方便，不願再保持共有，希望能個別持有；雖不反對
      附圖戊案將臨彰南路之編號９－１部分由午○○取得，未臨彰南路之編號９由
      己○○取得之分割方式，然鑑價報告並未考慮交通出入問題，而將該案編號９
      、９－１以每坪相同價值鑑估，補償方式顯有不公，二人雖是父子關係，日後
      仍會各自使用土地，因此主張採取附圖乙案而為分割補償等語。
（五）視同上訴人子○○陳述：不論採用何種方案，希望儘量保留建物，並依建物原
      來之位置而為分配等語。
（六）視同上訴人卯○○、壬○○則主張：與系爭第一五七－三地號土地相鄰之同段
      一五八地號，雖視同上訴人卯○○、壬○○亦為共有人之一；惟該地將來會如
      何分割利用還是未知數；且本件分割標的物為一五七－三地號，不能將二地合
　　　併推論；而附圖乙案及戊案中分歸視同上訴人卯○○、壬○○取得之編號、
　　　部分土地，明顯為袋地；鑑定報告徒以視同上訴人卯○○、壬○○為相鄰一
　　　五八地號之共有人，而認為應補償他人，顯失公平。蓋上述分割方案中編號
　　　部分之取得人林富南亦為該部分鄰地一五九－九地號之所有權人，亦屬可合併
　　　使用，而林富南可獲得補償，分得編號、之視同上訴人二人卻無法獲得補
　　　償，即不合理；再者，同位於路線區米內之編號－１部分也在受補償之列
　　　，編號、部分不僅未受補償，尚須補償他人，足見鑑定報告有所疏失，不
　　　同意鑑定報告之補償方式等語。
（七）視同上訴人丑○○雖曾於本院準備程序期日到場，惟並未表示任何意見，其於
      原法院則同意採取被上訴人主張之乙案分割。視同上訴人巳○○、申○○未於
      本院之準備程序及言詞辯論期日到場，巳○○於原法院曾表示同意按被上訴人
      主張之乙案分割；申○○則於原審表示對分割方式無意見。
三、被上訴人主張系爭土地為兩造共有，應有部分比例如附表一所示（其中被上訴人
    之應有部分二五二○分之九四，於起訴後移轉登記與視同上訴人己○○），各共
    有人間並無不分割期限約定之事實，業據其提出土地登記簿謄本、地籍圖謄本為
    證，復為到場上訴人及視同上訴人所不爭執，堪信為真實。按共有物除因物之使
    用目的不能分割或共有人間契約訂有不分割之期限者外，各共有人得隨時請求分
    割共有物，再共有物分割之方法，共有人不能協議決定者，法院得因任何共有人
    之聲請，以原物分配或變價分配之，民法第八百二十三條第一項及八百二十四條
    第二項規定甚明。系爭土地並無因物之使用目的不能分割之情形，兩造就系爭土
    地亦無不分割之約定，復不能定協議分割之方法，為兩造所承認，則被上訴人請
    求法院判決分割，洵無不合。
四、查，系爭土地地目為建，南面彰化市○○道路即省道台十四線之彰南路，系爭土
    地上現有共有人等所有加強磚造二、三或五樓房屋、磚造平房、磚造加烤漆板平
    房、土骨造平房坐落其上，如彰化縣彰化地政事務所八十七年四月二十一日土地
    複丈成果圖所示（其中關於房屋使用人吳家慶、林錦隆之記載，應分別更正為吳
    加慶、午○○），業經原審及本院會同彰化縣彰化地政事務所派員勘測屬實，分
    別製有勘驗筆錄及土地複丈成果圖可稽，兩造對此亦無爭執。另被告庚○○與巳
    ○○、丑○○與子○○分割後，各願繼續維持共有，亦有渠等提出之同意書在卷
    可參。茲就兩造所提分割方案，分述如下：
（１）附圖乙案所示分割方案雖大略保留系爭土地上南面鄰彰南路之加強磚造二層以
      上建物，固足使各該建物之共有人損害最少，惟該方案將視同上訴人戌○○○
      、亥○○、酉○○之建物坐落之土地，分歸視同上訴人癸○○及上訴人甲○○
      ，將使視同上訴人戌○○○、亥○○、酉○○所有之加強磚造五層及三層樓建
      物，須面臨部分拆除；相較於其他在彰南路有建物之其他共有人，於分歸後仍
      能保留建物，顯非公平；且依該方案，分歸視同上訴人癸○○取得之編號４部
      分土地及分歸上訴人甲○○取得之編號７部分土地，均過於狹長，亦不利於上
      訴人甲○○及視同上訴人癸○○使用，故此方案難認為適當。
（２）上訴人財政部國有財產管理局雖主張按如附圖丙案所示方法為分割；惟該方案
      並無其他任何共有人表示同意；又該方案未考慮系爭土地上之建物有無保留價
      值，及共有人使用現狀如何，一律按應有部分割足，且造成分在東側部分之土
      地，亦不臨路，其非適當，甚為顯然，自非可採。
（３）附圖戊案所示分割方案，係就前揭乙案略加修正，除使視同上訴人戌○○○、
      亥○○、酉○○三人臨彰南路之加強磚造建物得予全部保留外，另視同上訴人
      癸○○分得之編號４部分土地及上訴人甲○○分得之編號７部分土地雖未能臨
      彰南路，但相較於乙案，實有利其二人使用，其餘則大致與乙案相同；該方案
　　　復為多數共有人之意願。上訴人財政部國有財產局雖主張此種方案將編號之
　　　土地留作道路使用，但無法對外聯絡云云。惟查，該部分土地與中華民國所共
　　　有（上訴人財政部國有財產局為管理人），前經法院判決分割供作道路使用之
　　　同小段一五七－二九地號土地相鄰，而一五七－二九號土地對外可連接三竹路
　　　等情，此有被上訴人所提土地登記簿謄本、地籍圖謄本在卷可參，亦為兩造所
　　　不爭執，是上訴人財政部國有財產局此部分抗辯，自無可採。又依附圖戊案所
      示分割方案，雖編號９分歸視同上訴人己○○取得之土地，其後面僅部分臨編
　　　號之私設道路；惟視同上訴人午○○、己○○二人為父子，其等於原審主張
      二人於分割後仍維持共有關係；嗣於本院陳稱：因為經濟上的考量，二人維持
      共有在使用上有所不便，為求使用上的方便，不願再保持共有，並將原審分割
      方案中分歸其二人之編號９部分土地分割為二，其中臨彰南路之編號９－１部
      分由午○○取得，未臨彰南路之編號９由己○○取得，己○○分在後面沒有通
      路沒有關係（見本院卷一、第一四八頁）；且分歸視同上訴人午○○取得臨彰
　　　南路之編號９－１土地，面積僅二十平方公尺，係屬畸零地，將來亦須與編號
　　　９之土地合併使用，亦可解決編號９部分土地出入之問題。
（４）本院審酌上情，暨系爭土地之性質、使用現狀、經濟效用、共有人之意願及利
      益之均衡等情，認為以如附圖戊案所示方法（其中被告己○○應有部分應更正
      為二五二○分之一五二、庚○○之應有部分應更正為八四○分之一九），較稱
      允當。
五、按法院裁判分割共有物，除應斟酌各共有人之利害關係及共有物之性質外，尚應
    斟酌共有物之價格、經濟效用以及全體共有人之利益等公平決之。倘共有人中有
    不能按其應有部分受分配，或所受分配之不動產，其價格不相當時，法院非不得
    命以金錢為補償，最高法院五十七年台上字第二一一七號判例足參。又共有物之
    原物分割，依民法第八百二十五條規定觀之，係各共有人就存在於共有物全部之
    應有部分互相移轉，使各共有人取得各自分得部分之單獨所有權。故原物分割而
    應以金錢為補償者，倘分得價值較高及分得價值較低之共有人均為多數時，該每
    一分得價值較高之共有人即應就其補償金額對於分得價值較低之共有人全體為補
    償，並依各該短少部分之比例，定其給付金額，方符合共有物原物分割為共有物
    應有部分互相移轉之本旨（最高法院八十九年台上字第一四九三號判決參照）。
　　本件系爭土地分割後因臨彰南路及裡地坐落位置之情形不同而價值有所差異，揆
　　諸前開判例意旨，自有以金錢補償之必要。經本院囑託華聲企業發展鑑定顧問有
　　限公司（以下稱華聲鑑定公司）鑑定各共有人分配土地價值差異，與其應有部分
    之現值比較其增減情形，經該公司派員實地調查鄰地近價，並由參與人員根據當
　　地里鄰環境、交通情況、公共設施、鄰近使用現況、系爭土地未來發展及房地產
　　交易現況等因素（詳載於鑑定報告書）鑑價結果，各共有人應給付補償或受補償
　　金額如附表二所示，此有鑑定報告書附卷可憑。視同上訴人卯○○、壬○○雖抗
　　辯其等取得之編號、部分土地，雖與其等為共有人之同段一五八地號土地相
　　鄰，該一五八地號土地固亦臨三竹路；惟本件分割標的物為一五七－三地號，不
　　能與一五八地號土地合併推論；是分歸其二人取得之編號、部分土地，明顯
    為袋地；鑑定報告徒以視同上訴人卯○○、壬○○為相鄰一五八地號之共有人，
　　而認為應補償他人，顯失公平等語；視同上訴人午○○、己○○亦抗辯鑑價報告
　　並未考慮交通出入問題，而將該案編號９、９－１以每坪相同價值鑑估，補償方
　　式顯有不公等語。查，本件鑑定報告評估分割方案各共有人所有分割土地位置之
　　價值，係參酌臺灣省繁榮街道路線價區段宗地地價計算原則之各項查估要點，其
　　中以臨街深度十八米裡地線區○○街地與裡地，而將本件分割方案區○○路線價
　　位區○○○○道價位區、路線價減成區○巷道價減成區、袋地減成區○道路價位
　　區；其分歸視同上訴人卯○○、壬○○之編號及之土地，雖亦位於路線價位
　　區之內，但因其同段第一五八地號阻隔而未直接臨路，屬裡地性質。又因其二人
　　亦為同段一五八地號共有人，推斷其土地可合併第一五八地號共同使用，所以不
　　以裡地之特性及價值估編號及土地，而僅予以減成處理，當屬合理（見卷附
　　鑑定報告書第十六頁、二十一頁）；並據華聲鑑定公司負責本件鑑定之人員洪振
    剛於本院證稱：「這部分（指分歸視同上訴人卯○○、壬○○之編號及之土
　　地）我們有做減價處理，理由見鑑定報告書。因為這部分是屬於十八米臨路的區
　　塊，所以雖然有減價，還是屬於高價區，所以還是要補償裡地，且十七、十八部
　　分與一五八地號畸角，依畸零地使用規則，也是要合併使用。」「戊案編號九緊
　　鄰編號七之巷道有缺口，我們是以臨路的十八米線畫下去，在編號九的部分屬於
　　巷道的性質，地價就有降了，至於以後建築時如何留設出路可能會犧牲自己的土
　　地，但是屬於與編號九之一如何選擇的意願，而這個意願不能讓其他的共有人來
　　負擔。再者土地在規劃時有建蔽率的留設，一般留在後面，也沒有損失。編號九
　　後面黃色區塊部分（指鑑定報告書內附件四之二戊案價位區圖），就是有減價說
　　明，另午○○分割所得面積是二十平方公尺，其持有面積是一九點七平方公尺，
　　所分配的面積也有比較多，所以他要補償與他所分配的面積也是有關係的」等語
    （見本院卷二、第四十二、四十四頁）。是視同上訴人卯○○、壬○○、午○○
    、己○○抗辯鑑定結果，其等須補償其他共有人，有失公平云云，尚無足採。
六、綜上所述，被上訴人請求分割系爭土地，應依前述如附圖戊案所示方法分割，較
    稱允當，並命由視同上訴人午○○、申○○、酉○○、戌○○○、亥○○、丑○
    ○、子○○、己○○、戊○○、庚○○、辰○○、丁○○、巳○○、壬○○、卯
    ○○分別依附表二所示金額，各補償上訴人財政部國有財產局、甲○○及視同上
    訴人癸○○、丙○○、寅○○，始為妥洽。原判決所採分割方法，因視同上訴人
    午○○、己○○不願再保持共有，已無法維持；且未命以金錢補償及定其給付金
    額，亦有未當。上訴意旨求予廢棄，為有理由，應由本院廢棄改判如主文第二、
    三項所示。
七、本件分割共有物，兩造間有不同意分割之意見，惟依當時之情況，係屬於防禦自
    己權利所必要之行為，故命兩造各按應有比例負擔一部分訴訟費用，較為公允，
    附此說明。
八、據上論結，本件上訴為有理由。依民事訴訟法第四百五十條、第七十八條、第八
    十一條第二款、第八十五條第一項、第四百六十三條、第三百八十五條第一項後
    段，判決如主文。
中　　　華　　　民　　　國　　九十三　　年　　　三　　　月　　 三十　　 日
~B1民事第二庭審判長法　官　童有德
~B2　　　　　　　　法　官　黃永泉
~B3　　　　　　　　法　官　翁芳靜
右為正本係照原本作成。
如對本判決上訴，須於收受判決送達後二十日內向本院提出上訴書狀，其未表明上訴
理由者，應於提出上訴後二十日內向本院提出上訴理由書(須按他造人數附具繕本)。
上訴時應提出委任律師或具有律師資格之人之委任狀；委任有律師資格者，另應附具
律師及格證書及釋明委任人與受任人有民事訴訟法第四百六十六條之一第一項但書或
第二項（詳附註）所定關係之釋明文書影本。
~B 　 　　　　　　書記官　陳麗玉
中　　　華　　　民　　　國　　九十三　　年　　　四　　　月　　　二　　　日
附註：
民事訴訟法第四百六十六條之一（第一項、第二項）
對於第二審判決上訴，上訴人應委任律師為訴訟代理人。但上訴人或其法定代理人具
有律師資格者，不在此限。
上訴人之配偶、三親等內之血親、二親等內之姻親，或上訴人為法人、中央或地方機
關時，其所屬專任人員具有律師資格並經法院認為適當者，亦得為第三審訴訟代理人
。
                                                                        Ｂ
附表一：
┌───────────────────────────────────────────┐
│附表：坐落彰化縣彰化市○○段大竹小段一五七－三地號土地共有人應有部分表　　　　　　　　│
├────┬────────────────┬────┬────────────────┤
│共 有 人│應　　　　有　　　　部　　　　分│共 有 人│應　　　　有　　　　部　　　　分│
├────┼────────────────┼────┼────────────────┤
│庚 ○ ○│八四○分之一九　　　　　　　　　│中華民國│六○分之七　　　　　　　　　　　│
├────┼────────────────┼────┼────────────────┤
│巳 ○ ○│一六八○○○分之三二一四　　　　│午 ○ ○│八四○○○分之一一六二　　　　　│
├────┼────────────────┼────┼────────────────┤
│辰 ○ ○│八四○○○分之九四六九　　　　　│己 ○ ○│二五二○分之一五二　　　　　　　│
├────┼────────────────┼────┼────────────────┤
│丙 ○ ○│八四○○○分之六六六九　　　　　│丑 ○ ○│三七八○分之一四三　　　　　　　│
├────┼────────────────┼────┼────────────────┤
│丁 ○ ○│八四○○○分之六六七○　　　　　│子 ○ ○│一五一二分之六七　　　　　　　　│
├────┼────────────────┼────┼────────────────┤
│戊 ○ ○│八四○○○分之六六七○　　　　　│卯 ○ ○│二五二○分之一一　　　　　　　　│
├────┼────────────────┼────┼────────────────┤
│癸 ○ ○│八四○分之八四　　　　　　　　　│壬 ○ ○│二五二○分之一一　　　　　　　　│
├────┼────────────────┼────┼────────────────┤
│酉 ○ ○│二一○○分之一八一　　　　　　　│申 ○ ○│八四○分之一　　　　　　　　　　│
├────┼────────────────┼────┼────────────────┤
│戌○○○│八四○○分之四一五　　　　　　　│甲 ○ ○│一六八○○分之三八二　　　　　　│
├────┼────────────────┼────┼────────────────┤
│亥 ○ ○│八四○○○分之四九五三　　　　　│寅 ○ ○│八四○分之六　　　　　　　　　　│
├────┼────────────────┴────┴────────────────┤
│辛 ○ ○│二五二○分之九四（已於起訴後移轉登記與己○○）　　　　　　　　　　　　　　　│
└────┴──────────────────────────────────────┘
~h;
附表二：
       　　　　　各共有人間應付受補金額配賦表（戊案）
┌─────┬──────┬─────┬─────┬──────┬─────┬─────┐
│　　　　　│　癸 ○ ○　│　甲○○　│　丙○○　│　中華民國　│　寅○○　│合　　　計│
│　　　　　│(-1,263,216)│(-509,832)│(-179,990)│(-1,611,217)│(-170,869)│　　　　　│
├─────┼──────┼─────┼─────┼──────┼─────┼─────┤
│ 午 ○ ○ │　　　　　　│　　　　　│　　　　　│　　　　　　│　　　　　│　　　　　│
│(+156,694)│　　　52,994│　　21,388│　　 7,551│　　　67,593│　　 7,168│　 156,694│
├─────┼──────┼─────┼─────┼──────┼─────┼─────┤
│　申○○　│　　　　　　│　　　　　│　　　　　│　　　　　　│　　　　　│　　　　　│
│ (+26,980)│　　　 9,125│　　 3,683│　　 1,300│　　　11,638│　　 1,234│　　26,980│
├─────┼──────┼─────┼─────┼──────┼─────┼─────┤
│ 戌○○○ │　　　　　　│　　　　　│　　　　　│　　　　　　│　　　　　│　　　　　│
│(+490,478)│　　 165,879│　　66,949│　　23,635│　　 211,577│　　22,438│　 490,478│
├─────┼──────┼─────┼─────┼──────┼─────┼─────┤
│ 亥 ○ ○ │　　　　　　│　　　　　│　　　　　│　　　　　　│　　　　　│　　　　　│
│(+533,343)│　　 180,376│　　72,799│　　25,701│　　 230,068│　　24,399│　 533,343│
├─────┼──────┼─────┼─────┼──────┼─────┼─────┤
│ 丑 ○ ○ │　　　　　　│　　　　　│　　　　　│　　　　　　│　　　　　│　　　　　│
│(+226,770)│　　　76,693│　　30,953│　　10,928│　　　97,822│　　10,374│　 226,770│
├─────┼──────┼─────┼─────┼──────┼─────┼─────┤
│ 子 ○ ○ │　　　　　　│　　　　　│　　　　　│　　　　　　│　　　　　│　　　　　│
│(+265,622)│　　　89,833│　　36,257│　　12,800│　　 114,581│　　12,151│　 265,622│
├─────┼──────┼─────┼─────┼──────┼─────┼─────┤
│ 酉 ○ ○ │　　　　　　│　　　　　│　　　　　│　　　　　　│　　　　　│　　　　　│
│(+810,443)│　　 274,091│　 110,623│　　39,054│　　 349,600│　　37,075│　 810,443│
├─────┼──────┼─────┼─────┼──────┼─────┼─────┤
│ 己 ○ ○ │　　　　　　│　　　　　│　　　　　│　　　　　　│　　　　　│　　　　　│
│(+207,432)│　　　70,153│　　28,314│　　 9,996│　　　89,480│　　 9,489│　 207,432│
├─────┼──────┼─────┼─────┼──────┼─────┼─────┤
│ 戊 ○ ○ │　　　　　　│　　　　　│　　　　　│　　　　　　│　　　　　│　　　　　│
│(+133,126)│　　　45,024│　　18,171│　　 6,415│　　　57,426│　　 6,090│　 133,126│
├─────┼──────┼─────┼─────┼──────┼─────┼─────┤
│ 丁 ○ ○ │　　　　　　│　　　　　│　　　　　│　　　　　　│　　　　　│　　　　　│
│ (+3,117) │　　　 1,054│　　　 425│　　　 150│　　　 1,345│　　　 143│　　 3,117│
├─────┼──────┼─────┼─────┼──────┼─────┼─────┤
│ 辰 ○ ○ │　　　　　　│　　　　　│　　　　　│　　　　　　│　　　　　│　　　　　│
│(+434,351)│　　 146,897│　　59,287│　　20,931│　　 187,366│　　19,870│　 434,351│
├─────┼──────┼─────┼─────┼──────┼─────┼─────┤
│ 庚 ○ ○ │　　　　　　│　　　　　│　　　　　│　　　　　　│　　　　　│　　　　　│
│(+220,513)│　　　74,578│　　30,099│　　10,626│　　　95,122│　　10,088│　 220,513│
├─────┼──────┼─────┼─────┼──────┼─────┼─────┤
│ 巳 ○ ○ │　　　　　　│　　　　　│　　　　　│　　　　　　│　　　　　│　　　　　│
│(+186,507)│　　　63,077│　　25,458│　　 8,987│　　　80,453│　　 8,532│　 186,507│
├─────┼──────┼─────┼─────┼──────┼─────┼─────┤
│ 壬 ○ ○ │　　　　　　│　　　　　│　　　　　│　　　　　　│　　　　　│　　　　　│
│ (+19,874)│　　　 6,721│　　 2,713│　　　 958│　　　 8,573│　　　 909│　　19,874│
├─────┼──────┼─────┼─────┼──────┼─────┼─────┤
│ 卯 ○ ○ │　　　　　　│　　　　　│　　　　　│　　　　　　│　　　　　│　　　　　│
│(+19,874) │　　　 6,721│　　 2,713│　　　 958│　　　 8,573│　　　 909│　　19,874│
├─────┼──────┼─────┼─────┼──────┼─────┼─────┤
│ 合　　計 │　 1,263,216│　 509,832│　 179,990│　 1,611,217│　 170,869│ 3,735,124│
└─────┴──────┴─────┴─────┴──────┴─────┴─────┘
註：經配賦之後各共有人間出現個位數之微差，很難在不經小數點下求具平均，故上
　　述為最佳狀態。
